Inventaris van het archief van het Openbaar Lichaam Rijnmond, (1962) 1965-1987 (1989)
Nationaal Archief, Den Haag
- HET ARCHIEF VAN HET BESTUUR VAN HET OPENBAAR LICHAAM RIJNMOND GEVORMD ONDER BEHEER VAN DE SECRETARIS (1962) 1965-1974 (1979)
  - BIJZONDER, II.
    - TAAKUITOEFENING DOOR HET OPENBAAR LICHAAM RIJNMOND, B.
      - Openbare gezondheid, 3.
        - Hygiëne van lucht, bodem en water; milieuhygiëne, c.
          - Adviesorganen op het terrein van de milieuhygiëne, 3
            - Saneringscommissie voor het Rijnmondgebied, e
              - Stukken betreffende de saneringscommissie voor het Rijnmondgebied, 1970-1975; 580-589; 3 stukken en 8 omslagen
                - Agenda's van de technische commissie, met bijlagen, 1971, 584
                - Agenda's van vergaderingen van de saneringscommissie Rijnmondgebied, met bijlagen, 1972-1973, 585
                - Agenda's van vergaderingen van het dagelijks bestuur van de saneringscommissie Rijnmondgebied, met bijlagen, 1973, 586
                - Agenda's van vergaderingen van de technische commissie, met bijlagen, 1972 september-1973, 587
                - Rapport 'urgentieprogrammasanering Rijnmondgebied' van de technische commissie, 1973, 588; 1 stuk
                - Rapport 'Emissie-inventarisatie Rijnmondgebied' van de werkgroep van ingenieurs van de technische commissie en rapport 'herziening emissie-gegevens' van de technische commissie, 1974-1975, 589; 2 stukken
            - Overige adviesorganen, f
              Zie ook inv.nrs. 758 en 1904.
              - Missive van het dagelijks bestuur van Rijnmond aan de Vereniging van Nederlandse Gemeenten inzake de urgentienota Milieuhygiëne en de bijdrage van de staffunctionaris voor Milieubeheer voor de VNG-commissie milieubeheer, afschrift, 1972-1974; 590; 1 omslag
              - Dossier inzake het vertegenwoordigen van het openbaar lichaam Rijnmond in de raad voor de luchtverontreiniging, 1970-1974; 591; 1 omslag
              - Stukken betreffende de provinciale coördinatie commissie luchtverontreiniging Zuid-Holland, 1966-1973; 592; 1 omslag
                Deze taak wordt vanaf 1 april 1974 uitgevoerd door de Provinciale Waterstaat Zuid-Holland.
          - Uitvoerende organen op het terrein van de milieuhygiëne, 4
            - Centrale Meld- en Regelkamer (C.M.R.K.), a
              1. In 1973 wordt de C.M.R.K. onderdeel van de Dienst Centraal Milieubeheer Rijnmond (D.C.M.R.). Zie inv.nrs. 606-630.
              2. Zie ook inv.nrs. 545-553 en 669.
              - Stukken betreffende de Centrale Meld-en Regelkamer (C. M. R. K.), 1967-1973; 593-605; 1 stuk en 12 omslagen
                - Overname door het openbaar lichaam van de C.M.R.K. van de raad voor milieuhygiëne in het Rijnmondgebied en verdere ontwikkeling, 1966-1968, 593
                - Indiensttreding van personeel per 1 januari 1968, 1967-1968, 594
                - Bevordering van de communicatie met de overheid, particulieren en het bedrijfsleven, 1968-1970, 595
                - Voorstel van de staffunctionaris voor milieu-aangelegenheden inzake verbouwing en uitbreiding van de werkruimte in het pand Stationsplein 2 te Schiedam, 1969, 596; 1 stuk
                - Ingebruikstelling van het meetnet luchtverontreiniging door de staatssecretaris van Sociale Zaken en Volksgezondheid op 17 oktober 1969, 1969, 597
                - Kwartaal rapporten van de C.M.R.K., 1967 oktober-1973, 598-603
                - Vierde kwartaal afdruk. 1967 en 1968, 598
                - afdruk 1969, 599
                - afdruk 1970, 600
                - afdruk 1971, 601
                - afdruk 1972, 602
                - afdruk 1973, 603
                - Reacties van bedrijven naar aanleiding van de kwartaalrapporten, 1968-1972, 604
                - Openbaarheid van de kwartaalrapporten, 1971, 605
            - Dienst Centraal Milieubeheer Rijnmond (D.C.M.R.), b
              - Stukken betreffende de oprichting en het functioneren van de Dienst Centraal Milieubeheer Rijnmond (D.C.M.R.), 1968-1978; 606-630; 4 stukken en 22 omslagen
                Zie ook inv.nrs. 247, 414 en 415.
                - Aanschaf van apparatuur voor de opzet van een regionaal meetnet luchtverontreiniging in het Rijnmondgebied, 1968-1973, 606
                Zie ook inv.nrs. 733 en 734.
                - Besluit van de raad van Rijnmond tot instelling van een Dienst Centraal Milieubeheer Rijnmond, met bijlagen, 1970-1972, 607
                Zie ook inv.nrs. 341 ,343,347 492 en 493.
                - Reacties van gemeentebesturen in het Rijnmondgebied, inzake de instelling van een milieudienst, 1971-1972, 608
                - Verslagen van vergaderingen van de 'commissie van goede diensten', met bijlagen, 1971., 609
                Deze commissie werd tevens aangeduid als de 'Commissie Klaasesz.'.
                - Verslagen van vergaderingen van de Informatiegroep, 1971, 610
                - Opbouw en organisatie van de Dienst Centraal Milieubeheer Rijnmond, 1971-1972, 611
                - Verslagen van besprekingen tussen de provincie Zuid-Holland, de gemeente Rotterdam en het openbaar lichaam Rijnmond inzake gebruikmaking van de D.C.M.R. ten behoeve van de provinciale taak ingevolge de Wet Luchtverontreiniging, 1971-1974, 612
                In 1972 werd dit overleg aangeduid als stuurgroep D.C.M.R.
                - Aanschaf van geluidmeetapparatuur, 1971-1974, 613
                - Huisvesting D.C.M.R. in het pand Stationsplein 2 te Schiedam, 1972-1975, 614
                - Verslagen van vergaderingen van de begeleidingscommissie D.C.M.R., met bijlagen, 1972-1973, 615
                1. Deze commissie wordt aangeduid als begeleidingscommissie Hinderwet.
                - Agenda's van vergaderingen van de financiële werkgroep, met bijlagen, 1972-1974, 616
                - Rijksbijdrage in de kosten van uitvoering Wet Luchtverontreiniging, 1972-1974, 617
                - Nota van de gecommitteerde voor financiën en personeelszaken over de positie van de D.C.M.R. ten opzichte van het bestuur en het secretariaat, met reglement D.C.M.R., 1973, 618; 2 stukken
                - Officiële ingebruikneming van het gebouw van de D.C.M.R., Stationsplein 2 in Schiedam door de minister van Volksgezondheid en Milieuhygiëne op 7 februari 1974, 1973-1974, 619
                - Kosten van het huisvesten van het laboratorium luchtverontreiniging van de Keuringsdienst van Waren van de gemeente Rotterdam, 1973-1974, 620
                Zie ook inv.nrs. 476 en 488.
                - Interne organisatie, registratie, archivering en administratieve procedures, 1973-1974, 621
                - Verslag van bespreking tussen D.C.M.R. en het Openbaar Ministerie over opsporingsbevoegdheid op grond van de Hinderwet en de Wet Luchtverontreiniging, 1973, 622; 1 stuk
                Zie ook inv.nr. 531.
                - Verslagen stafvergaderingen, 1973-1974, 623
                - Jaarverslagen D.C.M.R., 1973-1974, 624
                - Nota van de gecommitteerde voor de milieuhygiëne naar aanleiding van het jaarverslag, 1973, 1974, 625; 1 stuk
                - Rapporten van de directeur D.C.M.R. inzake meerjarenplanning 1975-1978, 1974, 626
                - Huurovereenkomst voor aanvullende kantoorruimte Parkweg 224-226 te Schiedam, met bijlagen afdruk. 1974-1978, 627
                - Uitbreiding van de huisvesting, 1974, 628
                - Kwartaalrapporten D.C.M.R., afdrukken. 1974, 629
                Zie ook inv.nr. 603.
                - Financiële bijdrage van de provincie Zuid-Holland en de gemeente Rotterdam, 1974-1975, 630
            - NV Afvalverwerking Rijnmond (A.V.R.), c
              - Stukken betreffende de werkgroep vuilverwerking Rijnmond, 1965-1968; 631-637; 7 omslagen
                - Instelling en samenstelling van de werkgroep, 1965-1967, 631
                - Notulen van de vergaderingen van de werkgroep, met bijlagen, 1966-1968, 632
                - Notulen van vergaderingen van de bedrijfseconomische subgroep, met bijlagen, afdrukken. 1966-1967, 633
                - Notulen van vergaderingen van de bestuurlijke subgroep, met bijlagen, 1966-1967, 634
                - Rapport 'Wenselijkheid oprichting A.V.R.', afdruk. 1967, 635
                - Rapport van de bedrijfseconomische subgroep, minuut (1967), 636
                - Advies van hoofd afdeling Economische Aangelegenheden van de gemeente Rotterdam inzake deelneming door gemeenten in het aandelenkapitaal van de NV A.V.R., met bijlagen, 1968, 637
                Zie ook inv.nr. 638.
              - Stukken betreffende het overleg met gemeentebesturen in het Rijnmondgebied over de oprichting van de NV A.V.R., 1965 oktober-1969 april; 638; 1 omslag
              - Stukken betreffende het installeren van vier trommelovens en het niet gunnen van de bouw daarvan aan de firma Von Roll te Zürich, 1966 september-1967 juni; 639; 1 omslag
              - Stukken betreffende verzoeken van burgemeester en wethouders van Rotterdam aan het dagelijks bestuur van Rijnmond om de kosten van voorbereiding van de bouw van de afvalverwerkingsinstallatie 'Botlek' in rekening te brengen aan de op te richten NV A.V.R., 1967 juni-1968 april; 640; 1 omslag
              - Stukken betreffende standpuntbepaling door het dagelijks bestuur van Rijnmond over de aanvoer van afvalstoffen per auto, schip of spoor, 1967 juli-1968 december; 641; 1 omslag
              - Stukken betreffende de kosten van vuilverwerking en de tarieven voor industrie-afval en huisvuil, 1967 oktober-1968 september; 642; 1 omslag
              - Besluit en van de raad van Rijnmond inzake het oprichten van en deelname in de NV Afvalverwerking Rijnmond, met bijlagen, 1967 november-1969 februari; 643; 1 omslag
              - Statuten van de NV A.V.R., met wijziging, afdrukken., 1968-1969; 644; 2 stukken
              - Besluiten van raad en dagelijks bestuur van Rijnmond tot het garanderen van rente en aflossing van door de NV. A.V.R. aangegane geldleningen, met bijlagen, 1968 september-1975 juni; 645; 1 omslag
              - Dossier inzake voordrachten van het dagelijks bestuur van Rijnmond voor de benoeming van voorzitter en ondervoorzitter van de raad van commissarissen van de NV A.V.R. door de vergadering van aandeelhouders, 1968 november-1974 november; 646; 1 omslag
              - Stukken betreffende eventuele oprichting van een derde vuilverbrandingsinstallatie in Prins Alexanderpolder en onderbrenging daarvan in de NV A.V.R., 1968 december-1974 maart; 647; 1 omslag
              - Agenda's van vergaderingen van aandeelhouders NV A.V.R., met bijlagen, afdrukken., 1968-1974; 648-654; 7 omslagen
                - 1968, 648
                - 1969, 649
                - 1970, 650
                - 1971, 651
                - 1972, 652
                - 1973, 653
                - 1974, 654
              - Dossier inzake het verzoek van de raad van commissarissen van de NV A.V.R. tot storting van het bedrag van deelname in het maatschappelijk kapitaal, 1968 december; 655; 1 stuk
              - Besluit van de raad van Rijnmond waarbij aan het dagelijks bestuur de uitoefening van de rechten als aandeelhouder van het openbaar lichaam Rijnmond wordt opgedragen, met bijlagen, afdruk., 1969 juni; 656; 3 stukken
              - Dossier inzake het verrichten van financiële en administratieve werkzaamheden door het openbaar lichaam Rijnmond voor de bouw van de afvalverwerkingsinstallatie 'Botlek', 1969 juni-1973 november; 657; 1 omslag
              - Dossier inzake publicatie van het slaan van de eerste paal voor de NV Afvalverwerking Rijnmond op 21 augustus 1969, 658; 1 omslag
              - Koninklijk Besluit waarbij het openbaar lichaam Rijnmond wordt aangewezen als mede-aansprakelijk voor betaling van de door de NV A.V.R. verschuldigde pensioenbijdragen, met bijlagen, 1970; 659; 1 omslag
              - Stukken betreffende het niet in aanmerking komen van Rijnmondgemeenten/aandeelhouders van de NV A.V.R. voor een provinciale bijdrage in de totstandkoming van regionale huis vuilverwerking, 1971 oktober-1974 juli; 660; 1 omslag
              - Verslagen van de NV Afvalverwerking Rijnmond over de jaren 1968-1974, 1971-1974; 661; 1 omslag
                Gedrukt.
              - Stukken betreffende luchtverontreiniging door rookgassen afkomstig van de NV A.V.R., 1971-1975; 662; 1 omslag
              - Nota inzake de exploitatie van de NV A.V.R. tot en met 1978, met bijlagen, 1974 juni; 663; 1 omslag
              - Stukken betreffende de stuurgroep Vuilverwerking Rijnmond/Rotterdam, 1972-1974; 664-668; 5 omslagen
                - Instelling en samenstelling stuurgroep, 1972-1974, 664
                - Verslag van de vergadering van de stuurgroep d.d. 5 juni 1974, met bijlage, afdruk. 1974, 665
                - Instelling en samenstelling van een ambtelijke werkgroep tot onderzoek van een regionale huisvuilophaalen verwerkingsdienst (RVD), 1974, 666
                - Notulen van vergaderingen van de ambtelijke werkgroep, met bijlagen, 1974, 667
                - Rapport van de ambtelijke werkgroep, met bijlagen, afdruk. 1974, 668
          - Verontreiniging van de lucht, 5
            - Meldingen en metingen, a
              Zie ook inv.nrs. 598-604 ,624 ,629, 661 en 767.
              - Stukken betreffende klachten en meldingen van luchtverontreiniging en stankhinder, 1965-1973; 669; 1 omslag
              - Dossier inzake schade aan tuinbouwgewassen door industriegassen in het Westland in oktober 1965, 1965-1968; 670; 1 omslag
              - Stukken betreffende verplaatsing van het destructiebedrijf Gekro n.v. te Rotterdam wegens luchtvervuiling en stankoverlast, 1965-1974; 671; 1 omslag
              - Stukken betreffende klachten die verband houden met luchtverontreiniging door de chemische fabriek Vondelingenplaat nv te Vlaardingen, 1966-1972; 672; 1 omslag
                Zie ook inv.nr. 604
              - Dossier inzake de reactie van de staffunctionaris voor milieuhygiëne op het door T.N.O. te Delft aan de gemeente Vlaardingen uitgebracht rapport van metingen in de periode 1965-1967, 1968-1969; 673; 1 omslag
              - Rapport van de Centrale Meld- en Regelkamer inzake schade aan planten in het gebied van het recreatieschap 'de Brielse Maas', met bijlagen, 1968; 674; 1 omslag
              - Dossiers inzake melding door het Proefstation voor de groenten- en fruitteelt onder glas te Naaldwijk van schade aan tomatenplanten in het Westland in december 1969, 675; 1 omslag
              - Dossiers inzake luchtverontreiniging in de periode 18-23 oktober 1969 en de daaromtrent door de gemeente Vlaardingen gestelde vragen, 1969-1970; 676; 1 omslag
                Zie ook inv.nr. 485.
              - Rapport 'Vervolgstudie van het zwaveldioxyde -niveau in Vlaardingen gedurende de winter 1968-1969 en de zomer 1969' en 'Vervolgstudie van het zwaveldioxyde-niveau in Vlaardingen gedurende de winter 1970-1971 en de zomer 1971' van de staffunctionaris voor milieuhygiëne, 1971-1973; 677; 1 omslag
              - Dossier inzake schade aan tuinbouwgewassen op Voorne-Putten door luchtverontreiniging op 29 mei 1970, 678; 1 omslag
              - Rapport 'Over de luchtverontreiniging in het Rijnmondgebied op 12 en 13 oktober 1970' van de Inspectie van de Volksgezondheid, met bijlagen, 679; 1 omslag
              - Rapporten van het openbaar lichaam Rijnmond inzake luchtverontreiniging in de periode 16 september-7 oktober 1971, met bijlagen, 1971-1972; 680; 1 omslag
                Zie ook inv.nr. 574.
              - Dossiers inzake de luchtverontreiniging in de gemeente Vlaardingen in mei 1973 en de uitkomst van een door de heer M.C. van de Berg, raadslid van Vlaardingen, gehouden enquête inzake de stankoverlast op 21-maart 1973, 681; 1 omslag
              - Rapport van de D.C.M.R. inzake geconstateerde veesterfte in een aantal gemeenten als gevolg van een kopervergiftiging van gewassen, met bijlagen, afdruk., 1973; 682; 1 omslag
              - Rapport van de D.C.M.R. inzake de luchtkwaliteit en geluidsmetingen in het Bernissegebied, met bijlagen, afdruk., 1974; 683; 1 omslag
              - Missive van het dagelijks bestuur van Rijnmond aan de Raad van Beroep te 's-Hertogenbosch inzake luchtverontreiniging vanuit het Rijnmondgebied, waardoor een inwoner van 's-Gravenhage ge-noodzaakt zou zijn te verhuizen, met bijlagen, afschrift, 1974; 684; 1 omslag
            - Milieubelastinggrenzen, b
              Zie ook inv.nr. 571.
              - Rapport 'Milieubelasting door stank' van dr L.A.C. Clarenburg en rapport 'Milieubelasting door stank en lawaai' door dr L.A. Clarenburg, ir H.H.J.M. Goumans en F.R. Quast, met bijlagen, 1973; 685; 1 omslag
              - Besluiten van de raad van Rijnmond tot vaststelling van het milieubelastingpercentage van 30% voor woongebieden en de opstelling van de kaarten milieubelasting door stank en lawaai 1972, met bijlagen, 1970-1974; 686; 1 omslag
                Zie ook inv.nr. 284.
              - Verzoek van het dagelijks bestuur van Rijnmond aan de minister van Volksgezondheid en Milieuhygiëne om instelling van de zogenaamde groenzônes tussen woongebieden en industriegebieden, met bijlagen, afschrift, 1971-1972; 687; 1 omslag
            - Geïntegreerd milieu-onderzoek (GMO), c
              - Stukken "betreffende het rapport 'Milieubelasting door luchtverontreiniging; een studie over de beleving van de luchtverontreiniging door de bevolking van het Rijnmondgebied', 1970-1973; 688; 1 omslag
                1. Concept-rapport ook in het Engels.
                2. Zie ook inv.nrs. 704, 725, 726 en 1891.
              - Stukken betreffende panelonderzoeken naar milieu-ervaring in Rijnmond door de Nederlandse Stichting voor Statistiek, te 's-Gravenhage, 1971-1973; 689-691; 3 omslagen
                - Besluiten van de raad van Rijnmond tot beschikbaarstelling van kredieten, met bijlagen, 1971-1973, 689
                Zie ook inv.nrs. 680, 688 en 716.
                - Rapport 'Milieu-ervaring in Rijnmond; uitkomsten van enquêtes gehouden eind 1970 en eind 1971 onder inwoners van Rijnmondgemeenten', met bijlagen, 1972, 690
                - Rapport 'Milieu. ervaring in Rijnmond; uitkomsten van enquêtes gehouden eind 1972/begin 1973', met bijlagen, 1973, 691
              - Stukken betreffende het geïntegreerd milieu-onderzoek (GMO) in het Rijnmondgebied en het Noordzeekanaalgebied door het bureau Veldkamp Marktonderzoek te Amsterdam, in opdracht van het openbaar lichaam Rijnmond, 1968-1978; 692-729; 1 pak, 11 delen, 14 stukken en 25 omslagen
                - Voorstel van de staffunctionaris voor milieu-aangelegenheden tot het instellen van een milieu-onderzoek, afdruk. 1968, 692; 1 stuk
                - Instelling en samenstelling van de studiegroep milieuhygiëne, 1968-1972, 693
                Deze studiegroep is ook aangeduid als werkgroep/studiecommissie milieuhygiëne en studiecommissie geïntegreerd milieuhygiënisch onderzoek.
                - Agenda's van vergaderingen van de studiegroep milieuhygiëne; met bijlagen, 1968-1977, 694
                - Tussentijds rapport van de studiegroep; met bijlagen, afdruk. 1971, 695
                - Rapport 'poging tot formulering van een opzet voor een leefbaarheidsonderzoek in het Rijnmondgebied van drs H.T.U. van Rijn, met bijlagen, 1969, 696
                - Besluit van de raad van Rijnmond tot het houden van een geïntegreerd milieuhygiënisch onderzoek en het daartoe beschikbaarstellen van een krediet, met bijlagen, 1969, 697
                - Overeenkomst met bureau Veldkamp te Amsterdam tot het verrichten van onderzoek, met bijlagen, afdruk. 1969-1972, 698
                - Kosten van het onderzoek en ontvangen rijkssubsidie, 1969-1975, 699
                - Verslag van een bespreking op het Centraal Bureau voor de Statistiek te ' s-Gravenhage, met bijlage, afdruk. 1970, 700; 2 stukken
                - Rapport 'analytisch vooronderzoek ten behoeve van de keuze van een researchproject ter vergelijking van het Rijnmondonderzoek inzake de milieuhygiëne' van dr J.G. Lambooy, Universiteit van Amsterdam, afdruk. 1970, 701
                - Medewerking van Rijnmondgemeenten aan het geïntegreerd milieu-onderzoek, 1971-1972, 702
                - Bezwaren tegen het te houden geïntegreerd milieu-onderzoek, 1970-1972, 703
                - Rapport 'leefbaarheid; een poging tot begripsanalyse' van de staffunctionaris voor milieubeheer dr L.A. Clarenburg en drs H.T.U. van Rijn, afdruk. 1970, 704; 1 stuk
                Zie ook inv.nr. 688.
                - Rapport 'aanzet tot formulering van een theoretisch model ten behoeve van onderzoek naar de ruimtelijke beleving in het Rijnmondgebied', van drs H.T.U. van Rijn, afdruk. 1970, 705; 1 stuk
                - Nota inzake het begrip voor milieubeheer, afdruk. 1973, 706; 1 stuk
                - Rapport 'onderzoek relatie woonhoogtegezondheid' van de werkgroep milieuhygiëne van het ministerie van Sociale Zaken en Volksgezondheid, afdruk. z.d., 707; 1 stuk
                - Nota inzake het samenstellen van de vragenlijst voor het geïntegreerd milieu-onderzoek, afdruk. 1970, 708; 1 stuk
                - Afsluitend verslag van het vooronderzoek van bureau Veldkamp, z.d, 709
                - Rapport inzake het proefonderzoek naar de ruimtelijke milieubeleving in het Rijnmondgebied in december 1970 van bureau Veldkamp, met bijlage, 1971, 710
                - Uitbreiding van het geïntegreerd milieu-onderzoek met het Noordzeekanaalgebied, 1971-1975, 711
                - Rapporten 'geïntegreerd milieu-onderzoek' van het bureau Veldkamp, 1972-1973, 712; 1 pak
                Zie ook inv.nrs. 1807-1810.
                - Instelling en samenstelling van de ambtelijke werkgroep geïntegreerd milieu-onderzoek, 1973-1974, 713
                - Notulen van vergaderingen van de ambtelijke werkgroep geïntegreerd milieu-onderzoek, 1973-1976, 714
                - Tijdschema, de voortgang en de afronding van het geïntegreerd milieu-onderzoek, 1973-1977, 715
                - Rapport 'milieu-ervaring in Rijnmond; enkele bevindingen betreffende milieudeprivatie door luchtverontreiniging' van drs C.J.B. Boender, Erasmus Universiteit Rotterdam, afdruk. 1972, 716; 1 stuk
                - Interimrapport van het geïntegreerd milieu-onderzoek en beleidsnota bij het interimrapport, afdruk. 1974, 717
                - Concept van een eerste rapport bij de hoofdstukken I-IV van het geïntegreerd milieu-onderzoek, mede ten dienste van het streekplan, 1974, 718
                - Rapport 'ziekte-ervaring en milieu; een onderzoek naar mogelijke relaties tussen verschillende aspecten van ziek zijn en ruimtelijk milieu' van P.J. van der Maas en drs A.W.J. Vrijlandt, Erasmus Universiteit Rotterdam, 1974, 719; 1 stuk
                - Opdracht van Rijnmond aan het bureau Veldkamp tot het uitvoeren van secundaire analyses ten behoeve van beleidsconclusies geïntegreerd milieu-onderzoek, met bijlagen, 1973-1975, 720
                - Voorstellen van afdelingen tot analyse van onderwerpen van het geïntegreerd milieu-onderzoek, 1974, 721
                - Secundaire analyses en uitkomsten van canonische correlatie-analyse, 1975, 722
                - Interne nota 'een studie naar liniaire combinaties van vervreemdingsprocessen' uit het geïntegreerd milieuonderzoek, met bijlagen, 1975, 723
                Met concept.
                - Nota van de afdeling sociaal-economische aangelegenheden over de resultaten van de zogenaamde muntenprocedure uit het geïntegreerd milieu-onderzoek, 1975, 724; 1 stuk
                - Rapporten 'het geïntegreerd milieu-onderzoek; een onderzoek naar de beleving van het ruimtelijk milieu in het Rijnmondgebied en het Noordzeekanaalgebied' van het openbaar lichaam Rijnmond, 1976, 725; 11 delen
                - Intern rapport 'vergelijking van de leefbaarheidsonderzoeken in Spijkenisse en Hoogvliet met het geïntegreerd milieu-onderzoek, afdruk. 1975, 726; 1 stuk